Config:
  hfst:
    Gen: ../../../src/generator-gt-norm.hfst
    Morph: ../../../src/analyser-gt-norm.hfst
  xerox:
    Gen: ../../../src/generator-gt-norm.xfst
    Morph: ../../../src/analyser-gt-norm.xfst
    App: lookup

Tests:
  
  
  Noun - asikan - ok : # -m animate noun, sock paradigm from Okisis p. 133
     asikan+N+AN+Sg: asikan
     asikan+N+AN+Pl: asikanak
     asikan+N+AN+Loc: asikanihk
     asikan+N+AN+Obv: asikana
     asikan+N+AN+Der/Dim+N+AN+Sg: [asikanisis, asikanis]
     asikan+N+AN+Der/Dim+N+AN+Pl: [asikanisisak, asikanisak]
     asikan+N+AN+Der/Dim+N+AN+Loc: [asikanisisihk, asikanisihk]
          
     asikan+N+AN+Sg+Px1Sg: nitasikan
     asikan+N+AN+Sg+Px2Sg: kitasikan
     asikan+N+AN+Sg+Px3Sg+Obv: otasikana
     asikan+N+AN+Sg+Px4Sg+Obv: otasikaniyiwa
     asikan+N+AN+Sg+Px1Pl: nitasikaninân
     asikan+N+AN+Sg+Px12Pl: kitasikaninaw
     asikan+N+AN+Sg+Px2Pl: kitasikaniwâw
     asikan+N+AN+Sg+Px3Pl+Obv: otasikaniwâwa
     asikan+N+AN+Sg+Px4Pl+Obv: otasikaniyiwa
          
     asikan+N+AN+Pl+Px1Sg: nitasikanak
     asikan+N+AN+Pl+Px2Sg: kitasikanak
     asikan+N+AN+Pl+Px3Sg+Obv: otasikana
     asikan+N+AN+Pl+Px4Sg+Obv: otasikaniyiwa
     asikan+N+AN+Pl+Px1Pl: nitasikaninânak
     asikan+N+AN+Pl+Px12Pl: kitasikaninawak
     asikan+N+AN+Pl+Px2Pl: kitasikaniwâwak
     asikan+N+AN+Pl+Px3Pl+Obv: otasikaniwâwa
     asikan+N+AN+Pl+Px4Pl+Obv: otasikaniyiwa
     
     asikan+N+AN+Der/Dim+N+AN+Sg+Px1Sg: [nicasikanisis, nicasikanis]
     asikan+N+AN+Der/Dim+N+AN+Sg+Px2Sg: [kicasikanisis, kicasikanis]
     asikan+N+AN+Der/Dim+N+AN+Sg+Px3Sg+Obv: [ocasikanisisa, ocasikanisa]
     asikan+N+AN+Der/Dim+N+AN+Sg+Px4Sg+Obv: [ocasikanisisiyiwa, ocasikanisiyiwa]
     asikan+N+AN+Der/Dim+N+AN+Sg+Px1Pl: [nicasikanisisinân, nicasikanisinân]
     asikan+N+AN+Der/Dim+N+AN+Sg+Px12Pl: [kicasikanisisinaw, kicasikanisinaw]
     asikan+N+AN+Der/Dim+N+AN+Sg+Px2Pl: [kicasikanisisiwâw, kicasikanisiwâw]
     asikan+N+AN+Der/Dim+N+AN+Sg+Px3Pl+Obv: [ocasikanisisiwâwa, ocasikanisiwâwa]
     asikan+N+AN+Der/Dim+N+AN+Sg+Px4Pl+Obv: [ocasikanisisiyiwa, ocasikanisiyiwa]

     asikan+N+AN+Der/Dim+N+AN+Pl+Px1Sg: [nicasikanisisak, nicasikanisak]
     asikan+N+AN+Der/Dim+N+AN+Pl+Px2Sg: [kicasikanisisak, kicasikanisak]
     asikan+N+AN+Der/Dim+N+AN+Pl+Px3Sg+Obv: [ocasikanisisa, ocasikanisa]
     asikan+N+AN+Der/Dim+N+AN+Pl+Px4Sg+Obv: [ocasikanisisiyiwa, ocasikanisiyiwa]
     asikan+N+AN+Der/Dim+N+AN+Pl+Px1Pl: [nicasikanisisinânak, nicasikanisinânak]
     asikan+N+AN+Der/Dim+N+AN+Pl+Px12Pl: [kicasikanisisinawak, kicasikanisinawak]
     asikan+N+AN+Der/Dim+N+AN+Pl+Px2Pl: [kicasikanisisiwâwak, kicasikanisiwâwak]
     asikan+N+AN+Der/Dim+N+AN+Pl+Px3Pl+Obv: [ocasikanisisiwâwa, ocasikanisiwâwa]
     asikan+N+AN+Der/Dim+N+AN+Pl+Px4Pl+Obv: [ocasikanisisiyiwa, ocasikanisiyiwa]
     
     asikan+N+AN+Px1Sg+Loc: nitasikanihk
     asikan+N+AN+Px2Sg+Loc: kitasikanihk
     asikan+N+AN+Px3Sg+Loc: otasikanihk
     asikan+N+AN+Px4Sg+Loc: otasikaniyihk
     asikan+N+AN+Px1Pl+Loc: nitasikaninâhk
     asikan+N+AN+Px12Pl+Loc: kitasikaninâhk
     asikan+N+AN+Px2Pl+Loc: kitasikaniwâhk
     asikan+N+AN+Px3Pl+Loc: otasikaniwâhk
     asikan+N+AN+Px4Pl+Loc: otasikaniyihk

     asikan+N+AN+Der/Dim+N+AN+Px1Sg+Loc: [nicasikanisisihk, nicasikanisihk]
     asikan+N+AN+Der/Dim+N+AN+Px2Sg+Loc: [kicasikanisisihk, kicasikanisihk]
     asikan+N+AN+Der/Dim+N+AN+Px3Sg+Loc: [ocasikanisisihk, ocasikanisihk]
     asikan+N+AN+Der/Dim+N+AN+Px4Sg+Loc: [ocasikanisisiyihk, ocasikanisiyihk]
     asikan+N+AN+Der/Dim+N+AN+Px1Pl+Loc: [nicasikanisisinâhk, nicasikanisinâhk]
     asikan+N+AN+Der/Dim+N+AN+Px12Pl+Loc: [kicasikanisisinâhk, kicasikanisinâhk]
     asikan+N+AN+Der/Dim+N+AN+Px2Pl+Loc: [kicasikanisisiwâhk, kicasikanisiwâhk]
     asikan+N+AN+Der/Dim+N+AN+Px3Pl+Loc: [ocasikanisisiwâhk, ocasikanisiwâhk]
     asikan+N+AN+Der/Dim+N+AN+Px4Pl+Loc: [ocasikanisisiyihk, ocasikanisiyihk]

     

  
  Noun - askekinw - ok : # -m inanimate noun, rawhide
     askekin+N+IN+Sg: askekin
     askekin+N+IN+Sg+Px1Sg: nitaskekin
     askekin+N+IN+Sg+Px2Sg: kitaskekin
     askekin+N+IN+Sg+Px1Pl: nitaskekinonân
     askekin+N+IN+Sg+Px12Pl: kitaskekinonaw
     askekin+N+IN+Sg+Px2Pl: kitaskekinowâw
     askekin+N+IN+Sg+Px3Sg: otaskekin
     askekin+N+IN+Sg+Px3Pl: otaskekinowâw
     askekin+N+IN+Sg+Px4Pl: otaskekinoyiw
     
     askekin+N+IN+Pl: askekinwa
     askekin+N+IN+Pl+Px1Sg: nitaskekinwa
     askekin+N+IN+Pl+Px2Sg: kitaskekinwa
     askekin+N+IN+Pl+Px1Pl: nitaskekinonâna
     askekin+N+IN+Pl+Px12Pl: kitaskekinonawa
     askekin+N+IN+Pl+Px2Pl: kitaskekinowâwa
     askekin+N+IN+Pl+Px3Sg: otaskekinwa
     askekin+N+IN+Pl+Px3Pl: otaskekinowâwa
     askekin+N+IN+Pl+Px4Pl: otaskekinoyiwa
     
     askekin+N+IN+Loc: askekinohk
     askekin+N+IN+Px1Sg+Loc: nitaskekinohk
     askekin+N+IN+Px2Sg+Loc: kitaskekinohk
     askekin+N+IN+Px1Pl+Loc: nitaskekinonâhk
     askekin+N+IN+Px12Pl+Loc: kitaskekinonâhk
     askekin+N+IN+Px2Pl+Loc: kitaskekinowâhk
     askekin+N+IN+Px3Sg+Loc: otaskekinohk
     askekin+N+IN+Px3Pl+Loc: otaskekinowâhk
     askekin+N+IN+Px4Pl+Loc: otaskekinoyihk
     
     askekin+N+IN+Der/Dim+N+IN+Sg: [askekinos, askekinosis]
     askekin+N+IN+Der/Dim+N+IN+Pl: [askekinosa, askekinosisa]
     askekin+N+IN+Der/Dim+N+IN+Loc: [askekinosihk, askekinosisihk]
     askekin+N+IN+Der/Dim+N+IN+Sg+Px1Sg: [nicaskekinos, nicaskekinosis]
     askekin+N+IN+Der/Dim+N+IN+Sg+Px2Sg: [kicaskekinos, kicaskekinosis]
     askekin+N+IN+Der/Dim+N+IN+Sg+Px3Sg: [ocaskekinos, ocaskekinosis]
     askekin+N+IN+Der/Dim+N+IN+Sg+Px4Sg: [ocaskekinosiyiw, ocaskekinosisiyiw]

  
  Noun - askihkw - ok : # -m animate noun, Canada goose
     askihk+N+AN+Sg: askihk
     askihk+N+AN+Sg+Px1Sg: nitaskihkom
     askihk+N+AN+Sg+Px2Sg: kitaskihkom
     askihk+N+AN+Sg+Px3Sg+Obv: otaskihkoma
     askihk+N+AN+Sg+Px4Sg+Obv: otaskihkomiyiwa
     askihk+N+AN+Sg+Px1Pl: nitaskihkominân
     askihk+N+AN+Sg+Px12Pl: kitaskihkominaw
     askihk+N+AN+Sg+Px2Pl: kitaskihkomiwâw
     askihk+N+AN+Sg+Px3Pl+Obv: otaskihkomiwâwa
     askihk+N+AN+Sg+Px4Pl+Obv: otaskihkomiyiwa

     askihk+N+AN+Pl: askihkwak
     askihk+N+AN+Pl+Px1Sg: nitaskihkomak
     askihk+N+AN+Pl+Px2Sg: kitaskihkomak
     askihk+N+AN+Pl+Px3Sg+Obv: otaskihkoma
     askihk+N+AN+Pl+Px4Sg+Obv: otaskihkomiyiwa
     askihk+N+AN+Pl+Px1Pl: nitaskihkominânak
     askihk+N+AN+Pl+Px12Pl: kitaskihkominawak
     askihk+N+AN+Pl+Px2Pl: kitaskihkomiwâwak
     askihk+N+AN+Pl+Px3Pl+Obv: otaskihkomiwâwa
     askihk+N+AN+Pl+Px4Pl+Obv: otaskihkomiyiwa

     askihk+N+AN+Obv: askihkwa
     askihk+N+AN+Loc: askihkohk
     askihk+N+AN+Px1Sg+Loc: nitaskihkomihk
     askihk+N+AN+Px2Sg+Loc: kitaskihkomihk
     askihk+N+AN+Px3Sg+Loc: otaskihkomihk
     askihk+N+AN+Px4Sg+Loc: otaskihkomiyihk
     askihk+N+AN+Px1Pl+Loc: nitaskihkominâhk
     askihk+N+AN+Px12Pl+Loc: kitaskihkominâhk
     askihk+N+AN+Px2Pl+Loc: kitaskihkomiwâhk
     askihk+N+AN+Px3Pl+Loc: otaskihkomiwâhk
     askihk+N+AN+Px4Pl+Loc: otaskihkomiyihk

     askihk+N+AN+Der/Dim+N+AN+Sg: [askihkos, askihkosis]
     askihk+N+AN+Der/Dim+N+AN+Pl: [askihkosak, askihkosisak]
     askihk+N+AN+Der/Dim+N+AN+Loc: [askihkosihk, askihkosisihk]
     askihk+N+AN+Der/Dim+N+AN+Sg+Px1Sg: nicaskihkomis
     askihk+N+AN+Der/Dim+N+AN+Sg+Px2Sg: kicaskihkomis
     askihk+N+AN+Der/Dim+N+AN+Sg+Px3Sg+Obv: ocaskihkomisa
     askihk+N+AN+Der/Dim+N+AN+Sg+Px4Sg+Obv: ocaskihkomisiyiwa

  
  Noun - astotin - ok : # -m inanimate noun, hat
     astotin+N+IN+Sg: astotin
     astotin+N+IN+Sg+Px1Sg: nitastotin
     astotin+N+IN+Sg+Px2Sg: kitastotin
     astotin+N+IN+Sg+Px1Pl: nitastotininân
     astotin+N+IN+Sg+Px12Pl: kitastotininaw
     astotin+N+IN+Sg+Px2Pl: kitastotiniwâw
     astotin+N+IN+Sg+Px3Sg: otastotin
     astotin+N+IN+Sg+Px3Pl: otastotiniwâw
     astotin+N+IN+Sg+Px4Pl: otastotiniyiw

     astotin+N+IN+Pl: astotina
     astotin+N+IN+Pl+Px1Sg: nitastotina
     astotin+N+IN+Pl+Px2Sg: kitastotina
     astotin+N+IN+Pl+Px1Pl: nitastotininâna
     astotin+N+IN+Pl+Px12Pl: kitastotininawa
     astotin+N+IN+Pl+Px2Pl: kitastotiniwâwa
     astotin+N+IN+Pl+Px3Sg: otastotina
     astotin+N+IN+Pl+Px3Pl: otastotiniwâwa
     astotin+N+IN+Pl+Px4Pl: otastotiniyiwa

     astotin+N+IN+Loc: astotinihk
     astotin+N+IN+Px1Sg+Loc: nitastotinihk
     astotin+N+IN+Px2Sg+Loc: kitastotinihk
     astotin+N+IN+Px1Pl+Loc: nitastotininâhk
     astotin+N+IN+Px12Pl+Loc: kitastotininâhk
     astotin+N+IN+Px2Pl+Loc: kitastotiniwâhk
     astotin+N+IN+Px3Sg+Loc: otastotinihk
     astotin+N+IN+Px3Pl+Loc: otastotiniwâhk
     astotin+N+IN+Px4Pl+Loc: otastotiniyihk

     astotin+N+IN+Der/Dim+N+IN+Sg: [ascocinis, ascocinisis]
     astotin+N+IN+Der/Dim+N+IN+Pl: [ascocinisa, ascocinisisa]
     astotin+N+IN+Der/Dim+N+IN+Loc: [ascocinisihk, ascocinisisihk]
     astotin+N+IN+Der/Dim+N+IN+Sg+Px1Sg: [nicascocinis, nicascocinisis]
     astotin+N+IN+Der/Dim+N+IN+Sg+Px2Sg: [kicascocinis, kicascocinisis]
     astotin+N+IN+Der/Dim+N+IN+Sg+Px3Sg: [ocascocinis, ocascocinisis]

  Noun - ayapiy - ok : # -m animate noun, net, Wolvengrey
     ayapiy+N+AN+Sg: ayapiy
     ayapiy+N+AN+Sg+Px1Sg: nitayapiy
     ayapiy+N+AN+Sg+Px2Sg: kitayapiy
     ayapiy+N+AN+Sg+Px3Sg+Obv: otayapiya
     ayapiy+N+AN+Sg+Px4Sg+Obv: otayapîyiwa
     ayapiy+N+AN+Sg+Px1Pl: nitayapînân
     ayapiy+N+AN+Sg+Px12Pl: kitayapînaw
     ayapiy+N+AN+Sg+Px2Pl: kitayapîwâw
     ayapiy+N+AN+Sg+Px3Pl+Obv: otayapîwâwa
     ayapiy+N+AN+Sg+Px4Pl+Obv: otayapîyiwa
     
     ayapiy+N+AN+Pl: ayapiyak
     ayapiy+N+AN+Pl+Px1Sg: nitayapiyak
     ayapiy+N+AN+Pl+Px2Sg: kitayapiyak
     ayapiy+N+AN+Pl+Px3Sg+Obv: otayapiya
     ayapiy+N+AN+Pl+Px4Sg+Obv: otayapîyiwa
     ayapiy+N+AN+Pl+Px1Pl: nitayapînânak
     ayapiy+N+AN+Pl+Px12Pl: kitayapînawak
     ayapiy+N+AN+Pl+Px2Pl: kitayapîwâwak
     ayapiy+N+AN+Pl+Px3Pl+Obv: otayapîwâwa
     ayapiy+N+AN+Pl+Px4Pl+Obv: otayapîyiwa
     
     ayapiy+N+AN+Obv: ayapiya
     ayapiy+N+AN+Loc: ayapîhk
     ayapiy+N+AN+Px1Sg+Loc: nitayapîhk
     ayapiy+N+AN+Px2Sg+Loc: kitayapîhk
     ayapiy+N+AN+Px3Sg+Loc: otayapîhk
     ayapiy+N+AN+Px4Sg+Loc: otayapîyihk
     ayapiy+N+AN+Px1Pl+Loc: nitayapînâhk
     ayapiy+N+AN+Px12Pl+Loc: kitayapînâhk
     ayapiy+N+AN+Px2Pl+Loc: kitayapîwâhk
     ayapiy+N+AN+Px3Pl+Loc: otayapîwâhk
     ayapiy+N+AN+Px4Pl+Loc: otayapîyihk
     
     ayapiy+N+AN+Der/Dim+N+AN+Sg: [ayapîs, ayapîsis]
     ayapiy+N+AN+Der/Dim+N+AN+Pl: [ayapîsak, ayapîsisak]
     
     ayapiy+N+AN+Der/Dim+N+AN+Sg+Px1Sg: [nicayapîs, nicayapîsis]
     ayapiy+N+AN+Der/Dim+N+AN+Sg+Px2Sg: [kicayapîs, kicayapîsis]

  
  Noun - cîmân - ok : # -m inanimate noun, canoe
     cîmân+N+IN+Sg: cîmân
     cîmân+N+IN+Sg+Px1Sg: nicîmân
     cîmân+N+IN+Sg+Px2Sg: kicîmân
     cîmân+N+IN+Sg+Px1Pl: nicîmâninân
     cîmân+N+IN+Sg+Px12Pl: kicîmâninaw
     cîmân+N+IN+Sg+Px2Pl: kicîmâniwâw
     cîmân+N+IN+Sg+Px3Sg: ocîmân
     cîmân+N+IN+Sg+Px3Pl: ocîmâniwâw
     cîmân+N+IN+Sg+Px4Pl: ocîmâniyiw

     cîmân+N+IN+Pl: cîmâna
     cîmân+N+IN+Pl+Px1Sg: nicîmâna
     cîmân+N+IN+Pl+Px2Sg: kicîmâna
     cîmân+N+IN+Pl+Px1Pl: nicîmâninâna
     cîmân+N+IN+Pl+Px12Pl: kicîmâninawa
     cîmân+N+IN+Pl+Px2Pl: kicîmâniwâwa
     cîmân+N+IN+Pl+Px3Sg: ocîmâna
     cîmân+N+IN+Pl+Px3Pl: ocîmâniwâwa
     cîmân+N+IN+Pl+Px4Pl: ocîmâniyiwa

     cîmân+N+IN+Loc: cîmânihk
     cîmân+N+IN+Px1Sg+Loc: nicîmânihk
     cîmân+N+IN+Px2Sg+Loc: kicîmânihk
     cîmân+N+IN+Px1Pl+Loc: nicîmâninâhk
     cîmân+N+IN+Px12Pl+Loc: kicîmâninâhk
     cîmân+N+IN+Px2Pl+Loc: kicîmâniwâhk
     cîmân+N+IN+Px3Sg+Loc: ocîmânihk
     cîmân+N+IN+Px3Pl+Loc: ocîmâniwâhk
     cîmân+N+IN+Px4Pl+Loc: ocîmâniyihk

     cîmân+N+IN+Der/Dim+N+IN+Sg: [cîmânis, cîmânisis]
     cîmân+N+IN+Der/Dim+N+IN+Pl: [cîmânisa, cîmânisisa]
     cîmân+N+IN+Der/Dim+N+IN+Loc: [cîmânisihk, cîmânisisihk]
     cîmân+N+IN+Der/Dim+N+IN+Sg+Px1Sg: [nicîmânis, nicîmânisis]
     cîmân+N+IN+Der/Dim+N+IN+Px1Sg+Loc: [nicîmânisihk, nicîmânisisihk]

  
  Noun - esa - ok : # -m animate noun, shell
     esa+N+AN+Sg: esa
     esa+N+AN+Sg+Px1Sg: nitesim
     esa+N+AN+Sg+Px2Sg: kitesim
     esa+N+AN+Sg+Px3Sg+Obv: otesima
     esa+N+AN+Sg+Px4Sg+Obv: otesimiyiwa
     esa+N+AN+Sg+Px1Pl: nitesiminân
     esa+N+AN+Sg+Px12Pl: kitesiminaw
     esa+N+AN+Sg+Px2Pl: kitesimiwâw
     esa+N+AN+Sg+Px3Pl+Obv: otesimiwâwa
     esa+N+AN+Sg+Px4Pl+Obv: otesimiyiwa

     esa+N+AN+Pl: esak
     esa+N+AN+Pl+Px1Sg: nitesimak
     esa+N+AN+Pl+Px2Sg: kitesimak
     esa+N+AN+Pl+Px3Sg+Obv: otesima
     esa+N+AN+Pl+Px4Sg+Obv: otesimiyiwa
     esa+N+AN+Pl+Px1Pl: nitesiminânak
     esa+N+AN+Pl+Px12Pl: kitesiminawak
     esa+N+AN+Pl+Px2Pl: kitesimiwâwak
     esa+N+AN+Pl+Px3Pl+Obv: otesimiwâwa
     esa+N+AN+Pl+Px4Pl+Obv: otesimiyiwa

     esa+N+AN+Obv: esa
     esa+N+AN+Loc: esihk
     esa+N+AN+Px1Sg+Loc: nitesimihk
     esa+N+AN+Px2Sg+Loc: kitesimihk
     esa+N+AN+Px3Sg+Loc: otesimihk
     esa+N+AN+Px4Sg+Loc: otesimiyihk
     esa+N+AN+Px1Pl+Loc: nitesiminâhk
     esa+N+AN+Px12Pl+Loc: kitesiminâhk
     esa+N+AN+Px2Pl+Loc: kitesimiwâhk
     esa+N+AN+Px3Pl+Loc: otesimiwâhk
     esa+N+AN+Px4Pl+Loc: otesimiyihk

     esa+N+AN+Der/Dim+N+AN+Sg: [esis, esisis]
     esa+N+AN+Der/Dim+N+AN+Pl: [esisak, esisisak]
     esa+N+AN+Der/Dim+N+AN+Loc: [esisihk, esisisihk]

     esa+N+AN+Der/Dim+N+AN+Sg+Px2Pl: kicesimisiwâw
     esa+N+AN+Der/Dim+N+AN+Sg+Px3Pl+Obv: ocesimisiwâwa

  
  Noun - ihkwa - ok : # -m animate noun, louse
     ihkwa+N+AN+Sg: ihkwa
     ihkwa+N+AN+Sg+Px1Sg: nitihkom
     ihkwa+N+AN+Sg+Px2Sg: kitihkom
     ihkwa+N+AN+Sg+Px3Sg+Obv: otihkoma
     ihkwa+N+AN+Sg+Px4Sg+Obv: otihkomiyiwa
     ihkwa+N+AN+Sg+Px1Pl: nitihkominân
     ihkwa+N+AN+Sg+Px12Pl: kitihkominaw
     ihkwa+N+AN+Sg+Px2Pl: kitihkomiwâw
     ihkwa+N+AN+Sg+Px3Pl+Obv: otihkomiwâwa
     ihkwa+N+AN+Sg+Px4Pl+Obv: otihkomiyiwa

     ihkwa+N+AN+Pl: ihkwak
     ihkwa+N+AN+Pl+Px1Sg: nitihkomak
     ihkwa+N+AN+Pl+Px2Sg: kitihkomak
     ihkwa+N+AN+Pl+Px3Sg+Obv: otihkoma
     ihkwa+N+AN+Pl+Px4Sg+Obv: otihkomiyiwa
     ihkwa+N+AN+Pl+Px1Pl: nitihkominânak
     ihkwa+N+AN+Pl+Px12Pl: kitihkominawak
     ihkwa+N+AN+Pl+Px2Pl: kitihkomiwâwak
     ihkwa+N+AN+Pl+Px3Pl+Obv: otihkomiwâwa
     ihkwa+N+AN+Pl+Px4Pl+Obv: otihkomiyiwa

     ihkwa+N+AN+Sg+Obv: ihkwa
     ihkwa+N+AN+Loc: ihkohk
     ihkwa+N+AN+Px1Sg+Loc: nitihkomihk
     ihkwa+N+AN+Px2Sg+Loc: kitihkomihk
     ihkwa+N+AN+Px3Sg+Loc: otihkomihk
     ihkwa+N+AN+Px4Sg+Loc: otihkomiyihk
     ihkwa+N+AN+Px1Pl+Loc: nitihkominâhk
     ihkwa+N+AN+Px12Pl+Loc: kitihkominâhk
     ihkwa+N+AN+Px2Pl+Loc: kitihkomiwâhk
     ihkwa+N+AN+Px3Pl+Loc: otihkomiwâhk
     ihkwa+N+AN+Px4Pl+Loc: otihkomiyihk

     ihkwa+N+AN+Der/Dim+N+AN+Sg: ihkosis
     ihkwa+N+AN+Der/Dim+N+AN+Pl: ihkosisak
     ihkwa+N+AN+Der/Dim+N+AN+Loc: ihkosisihk
     ihkwa+N+AN+Der/Dim+N+AN+Sg+Px1Sg: nicihkomis
     ihkwa+N+AN+Der/Dim+N+AN+Sg+Px2Sg: kicihkomis


  
  Noun - kihcôkiniy - ok : # -m animate noun, tomato, Wolvengrey
     kihcôkiniy+N+AN+Sg: kihcôkiniy
     kihcôkiniy+N+AN+Sg+Px1Sg: nikihcôkiniy
     kihcôkiniy+N+AN+Sg+Px2Sg: kikihcôkiniy
     kihcôkiniy+N+AN+Sg+Px3Sg+Obv: okihcôkiniya
     kihcôkiniy+N+AN+Sg+Px4Sg+Obv: okihcôkinîyiwa
     kihcôkiniy+N+AN+Sg+Px1Pl: nikihcôkinînân
     kihcôkiniy+N+AN+Sg+Px12Pl: kikihcôkinînaw
     kihcôkiniy+N+AN+Sg+Px2Pl: kikihcôkinîwâw
     kihcôkiniy+N+AN+Sg+Px3Pl+Obv: okihcôkinîwâwa
     kihcôkiniy+N+AN+Sg+Px4Pl+Obv: okihcôkinîyiwa
     
     kihcôkiniy+N+AN+Pl: kihcôkiniyak
     kihcôkiniy+N+AN+Pl+Px1Sg: nikihcôkiniyak
     kihcôkiniy+N+AN+Pl+Px2Sg: kikihcôkiniyak
     kihcôkiniy+N+AN+Pl+Px3Sg+Obv: okihcôkiniya
     kihcôkiniy+N+AN+Pl+Px4Sg+Obv: okihcôkinîyiwa
     kihcôkiniy+N+AN+Pl+Px1Pl: nikihcôkinînânak
     kihcôkiniy+N+AN+Pl+Px12Pl: kikihcôkinînawak
     kihcôkiniy+N+AN+Pl+Px2Pl: kikihcôkinîwâwak
     kihcôkiniy+N+AN+Pl+Px3Pl+Obv: okihcôkinîwâwa
     kihcôkiniy+N+AN+Pl+Px4Pl+Obv: okihcôkinîyiwa
     
     kihcôkiniy+N+AN+Obv: kihcôkiniya
     
     kihcôkiniy+N+AN+Loc: kihcôkinîhk
     kihcôkiniy+N+AN+Px1Sg+Loc: nikihcôkinîhk
     kihcôkiniy+N+AN+Px2Sg+Loc: kikihcôkinîhk
     kihcôkiniy+N+AN+Px3Sg+Loc: okihcôkinîhk
     kihcôkiniy+N+AN+Px4Sg+Loc: okihcôkinîyihk
     kihcôkiniy+N+AN+Px1Pl+Loc: nikihcôkinînâhk
     kihcôkiniy+N+AN+Px12Pl+Loc: kikihcôkinînâhk
     kihcôkiniy+N+AN+Px2Pl+Loc: kikihcôkinîwâhk
     kihcôkiniy+N+AN+Px3Pl+Loc: okihcôkinîwâhk
     kihcôkiniy+N+AN+Px4Pl+Loc: okihcôkinîyihk
     
     kihcôkiniy+N+AN+Der/Dim+N+AN+Sg: [kihcôkinîs, kihcôkinîsis]
     kihcôkiniy+N+AN+Der/Dim+N+AN+Pl: [kihcôkinîsak, kihcôkinîsisak]

  
  Noun - masinahikanâhtik - ok : # -m animate noun, pencil, Wolvengrey
     masinahikanâhtik+N+AN+Sg: masinahikanâhtik
     masinahikanâhtik+N+AN+Sg+Px1Sg: nimasinahikanâhtik
     masinahikanâhtik+N+AN+Sg+Px2Sg: kimasinahikanâhtik
     masinahikanâhtik+N+AN+Sg+Px3Sg+Obv: omasinahikanâhtikwa
     masinahikanâhtik+N+AN+Sg+Px4Sg+Obv: omasinahikanâhtikoyiwa
     masinahikanâhtik+N+AN+Sg+Px1Pl: nimasinahikanâhtikonân
     masinahikanâhtik+N+AN+Sg+Px12Pl: kimasinahikanâhtikonaw
     masinahikanâhtik+N+AN+Sg+Px2Pl: kimasinahikanâhtikowâw
     masinahikanâhtik+N+AN+Sg+Px3Pl+Obv: omasinahikanâhtikowâwa
     masinahikanâhtik+N+AN+Sg+Px4Pl+Obv: omasinahikanâhtikoyiwa
     
     masinahikanâhtik+N+AN+Pl: masinahikanâhtikwak
     masinahikanâhtik+N+AN+Pl+Px1Sg: nimasinahikanâhtikwak
     masinahikanâhtik+N+AN+Pl+Px2Sg: kimasinahikanâhtikwak
     masinahikanâhtik+N+AN+Pl+Px3Sg+Obv: omasinahikanâhtikwa
     masinahikanâhtik+N+AN+Pl+Px4Sg+Obv: omasinahikanâhtikoyiwa
     masinahikanâhtik+N+AN+Pl+Px1Pl: nimasinahikanâhtikonânak
     masinahikanâhtik+N+AN+Pl+Px12Pl: kimasinahikanâhtikonawak
     masinahikanâhtik+N+AN+Pl+Px2Pl: kimasinahikanâhtikowâwak
     masinahikanâhtik+N+AN+Pl+Px3Pl+Obv: omasinahikanâhtikowâwa
     masinahikanâhtik+N+AN+Pl+Px4Pl+Obv: omasinahikanâhtikoyiwa
     
     masinahikanâhtik+N+AN+Obv: masinahikanâhtikwa
     masinahikanâhtik+N+AN+Loc: masinahikanâhtikohk
     masinahikanâhtik+N+AN+Px1Sg+Loc: nimasinahikanâhtikohk
     masinahikanâhtik+N+AN+Px2Sg+Loc: kimasinahikanâhtikohk
     masinahikanâhtik+N+AN+Px3Sg+Loc: omasinahikanâhtikohk
     masinahikanâhtik+N+AN+Px4Sg+Loc: omasinahikanâhtikoyihk
     masinahikanâhtik+N+AN+Px1Pl+Loc: nimasinahikanâhtikonâhk
     masinahikanâhtik+N+AN+Px12Pl+Loc: kimasinahikanâhtikonâhk
     masinahikanâhtik+N+AN+Px2Pl+Loc: kimasinahikanâhtikowâhk
     masinahikanâhtik+N+AN+Px3Pl+Loc: omasinahikanâhtikowâhk
     masinahikanâhtik+N+AN+Px4Pl+Loc: omasinahikanâhtikoyihk
     
     masinahikanâhtik+N+AN+Der/Dim+N+AN+Sg: [masinahikanâhcikos, masinahikanâhcikosis]
     masinahikanâhtik+N+AN+Der/Dim+N+AN+Pl: [masinahikanâhcikosak, masinahikanâhcikosisak]

  
  Noun - maskisin - ok : # -m inanimate noun, shoe
     maskisin+N+IN+Sg: maskisin
     maskisin+N+IN+Pl: maskisina
     maskisin+N+IN+Loc: maskisinihk
     maskisin+N+IN+Der/Dim+N+IN+Sg: maskisinis
     maskisin+N+IN+Der/Dim+N+IN+Pl: maskisinisa
     maskisin+N+IN+Der/Dim+N+IN+Loc: maskisinisihk
     
     maskisin+N+IN+Sg+Px1Sg: nimaskisin
     maskisin+N+IN+Sg+Px2Sg: kimaskisin
     maskisin+N+IN+Sg+Px3Sg: omaskisin
     maskisin+N+IN+Sg+Px4Sg: omaskisiniyiw
     maskisin+N+IN+Sg+Px1Pl: nimaskisininân
     maskisin+N+IN+Sg+Px12Pl: kimaskisininaw
     maskisin+N+IN+Sg+Px2Pl: kimaskisiniwâw
     maskisin+N+IN+Sg+Px3Pl: omaskisiniwâw
     maskisin+N+IN+Sg+Px4Pl: omaskisiniyiw
     
     maskisin+N+IN+Pl+Px1Sg: nimaskisina
     maskisin+N+IN+Pl+Px2Sg: kimaskisina
     maskisin+N+IN+Pl+Px3Sg: omaskisina
     maskisin+N+IN+Pl+Px4Sg: omaskisiniyiwa
     maskisin+N+IN+Pl+Px1Pl: nimaskisininâna
     maskisin+N+IN+Pl+Px12Pl: kimaskisininawa
     maskisin+N+IN+Pl+Px2Pl: kimaskisiniwâwa
     maskisin+N+IN+Pl+Px3Pl: omaskisiniwâwa
     maskisin+N+IN+Pl+Px4Pl: omaskisiniyiwa
     
     maskisin+N+IN+Der/Dim+N+IN+Sg+Px1Sg: nimaskisinis
     maskisin+N+IN+Der/Dim+N+IN+Sg+Px2Sg: kimaskisinis
     maskisin+N+IN+Der/Dim+N+IN+Sg+Px3Sg: omaskisinis
     maskisin+N+IN+Der/Dim+N+IN+Sg+Px4Sg: omaskisinisiyiw
     maskisin+N+IN+Der/Dim+N+IN+Sg+Px1Pl: nimaskisinisinân
     maskisin+N+IN+Der/Dim+N+IN+Sg+Px12Pl: kimaskisinisinaw
     maskisin+N+IN+Der/Dim+N+IN+Sg+Px2Pl: kimaskisinisiwâw
     maskisin+N+IN+Der/Dim+N+IN+Sg+Px3Pl: omaskisinisiwâw
     maskisin+N+IN+Der/Dim+N+IN+Sg+Px4Pl: omaskisinisiyiw
     
     maskisin+N+IN+Der/Dim+N+IN+Pl+Px1Sg: nimaskisinisa
     maskisin+N+IN+Der/Dim+N+IN+Pl+Px2Sg: kimaskisinisa
     maskisin+N+IN+Der/Dim+N+IN+Pl+Px3Sg: omaskisinisa
     maskisin+N+IN+Der/Dim+N+IN+Pl+Px4Sg: omaskisinisiyiwa
     maskisin+N+IN+Der/Dim+N+IN+Pl+Px1Pl: nimaskisinisinâna
     maskisin+N+IN+Der/Dim+N+IN+Pl+Px12Pl: kimaskisinisinawa
     maskisin+N+IN+Der/Dim+N+IN+Pl+Px2Pl: kimaskisinisiwâwa
     maskisin+N+IN+Der/Dim+N+IN+Pl+Px3Pl: omaskisinisiwâwa
     maskisin+N+IN+Der/Dim+N+IN+Pl+Px4Pl: omaskisinisiyiwa
     
     maskisin+N+IN+Px1Sg+Loc: nimaskisinihk
     maskisin+N+IN+Px2Sg+Loc: kimaskisinihk
     maskisin+N+IN+Px3Sg+Loc: omaskisinihk
     maskisin+N+IN+Px4Sg+Loc: omaskisiniyihk
     maskisin+N+IN+Px1Pl+Loc: nimaskisininâhk
     maskisin+N+IN+Px12Pl+Loc: kimaskisininâhk
     maskisin+N+IN+Px2Pl+Loc: kimaskisiniwâhk
     maskisin+N+IN+Px3Pl+Loc: omaskisiniwâhk
     maskisin+N+IN+Px4Pl+Loc: omaskisiniyihk

     maskisin+N+IN+Der/Dim+N+IN+Px1Sg+Loc: nimaskisinisihk
     maskisin+N+IN+Der/Dim+N+IN+Px2Sg+Loc: kimaskisinisihk
     maskisin+N+IN+Der/Dim+N+IN+Px3Sg+Loc: omaskisinisihk
     maskisin+N+IN+Der/Dim+N+IN+Px4Sg+Loc: omaskisinisiyihk
     maskisin+N+IN+Der/Dim+N+IN+Px1Pl+Loc: nimaskisinisinâhk
     maskisin+N+IN+Der/Dim+N+IN+Px12Pl+Loc: kimaskisinisinâhk
     maskisin+N+IN+Der/Dim+N+IN+Px2Pl+Loc: kimaskisinisiwâhk
     maskisin+N+IN+Der/Dim+N+IN+Px3Pl+Loc: omaskisinisiwâhk
     maskisin+N+IN+Der/Dim+N+IN+Px4Pl+Loc: omaskisinisiyihk
  
  Noun - mihkw - ok : # -m inanimate noun, blood, Wolvengrey
     mihko+N+IN+Sg: mihko
     mihko+N+IN+Sg+Px1Sg: nimihkom
     mihko+N+IN+Sg+Px2Sg: kimihkom
     mihko+N+IN+Sg+Px1Pl: nimihkominân
     mihko+N+IN+Sg+Px12Pl: kimihkominaw
     mihko+N+IN+Sg+Px2Pl: kimihkomiwâw
     mihko+N+IN+Sg+Px3Sg: omihkom
     mihko+N+IN+Sg+Px3Pl: omihkomiwâw
     mihko+N+IN+Sg+Px4Pl: omihkomiyiw
     
     mihko+N+IN+Loc: mihkohk
     mihko+N+IN+Px1Sg+Loc: nimihkomihk
     mihko+N+IN+Px2Sg+Loc: kimihkomihk
     mihko+N+IN+Px1Pl+Loc: nimihkominâhk
     mihko+N+IN+Px12Pl+Loc: kimihkominâhk
     mihko+N+IN+Px2Pl+Loc: kimihkomiwâhk
     mihko+N+IN+Px3Sg+Loc: omihkomihk
     mihko+N+IN+Px3Pl+Loc: omihkomiwâhk
     mihko+N+IN+Px4Pl+Loc: omihkomiyihk
     
     mihko+N+IN+Der/Dim+N+IN+Sg: mihkos
     mihko+N+IN+Der/Dim+N+IN+Loc: mihkosihk
     mihko+N+IN+Der/Dim+N+IN+Sg+Px1Sg: nimihkomis #? 
     mihko+N+IN+Der/Dim+N+IN+Sg+Px2Sg: kimihkomis #?
     mihko+N+IN+Der/Dim+N+IN+Sg+Px3Sg: omihkomis #?

  
  Noun - mîkisasâkay - ok : # -m inanimate noun, beaded coat, Wolvengrey


     mîkisasâkay+N+IN+Sg: mîkisasâkay
     mîkisasâkay+N+IN+Sg+Px1Sg: nimîkisasâkay
     mîkisasâkay+N+IN+Sg+Px2Sg: kimîkisasâkay
     mîkisasâkay+N+IN+Sg+Px1Pl: nimîkisasâkânân
     mîkisasâkay+N+IN+Sg+Px12Pl: kimîkisasâkânaw
     mîkisasâkay+N+IN+Sg+Px2Pl: kimîkisasâkâwâw
     mîkisasâkay+N+IN+Sg+Px3Sg: omîkisasâkay
     mîkisasâkay+N+IN+Sg+Px3Pl: omîkisasâkâwâw
     mîkisasâkay+N+IN+Sg+Px4Pl: omîkisasâkâyiw

     mîkisasâkay+N+IN+Pl: mîkisasâkaya
     mîkisasâkay+N+IN+Pl+Px1Sg: nimîkisasâkaya
     mîkisasâkay+N+IN+Pl+Px2Sg: kimîkisasâkaya
     mîkisasâkay+N+IN+Pl+Px1Pl: nimîkisasâkânâna
     mîkisasâkay+N+IN+Pl+Px12Pl: kimîkisasâkânawa
     mîkisasâkay+N+IN+Pl+Px2Pl: kimîkisasâkâwâwa
     mîkisasâkay+N+IN+Pl+Px3Sg: omîkisasâkaya
     mîkisasâkay+N+IN+Pl+Px3Pl: omîkisasâkâwâwa
     mîkisasâkay+N+IN+Pl+Px4Pl: omîkisasâkâyiwa

     mîkisasâkay+N+IN+Loc: mîkisasâkâhk
     mîkisasâkay+N+IN+Px1Sg+Loc: nimîkisasâkâhk
     mîkisasâkay+N+IN+Px2Sg+Loc: kimîkisasâkâhk
     mîkisasâkay+N+IN+Px1Pl+Loc: nimîkisasâkânâhk
     mîkisasâkay+N+IN+Px12Pl+Loc: kimîkisasâkânâhk
     mîkisasâkay+N+IN+Px2Pl+Loc: kimîkisasâkâwâhk
     mîkisasâkay+N+IN+Px3Sg+Loc: omîkisasâkâhk
     mîkisasâkay+N+IN+Px3Pl+Loc: omîkisasâkâwâhk
     mîkisasâkay+N+IN+Px4Pl+Loc: omîkisasâkâyihk

     mîkisasâkay+N+IN+Der/Dim+N+IN+Sg: [mîkisasâkâs, mîkisasâkâsis]
     mîkisasâkay+N+IN+Der/Dim+N+IN+Pl: [mîkisasâkâsa, mîkisasâkâsisa]
     mîkisasâkay+N+IN+Der/Dim+N+IN+Loc: [mîkisasâkâsihk, mîkisasâkâsisihk]
     mîkisasâkay+N+IN+Der/Dim+N+IN+Sg+Px1Sg: [nimîkisasâkâs, nimîkisasâkâsis]
     mîkisasâkay+N+IN+Der/Dim+N+IN+Sg+Px2Sg: [kimîkisasâkâs, kimîkisasâkâsis]
     mîkisasâkay+N+IN+Der/Dim+N+IN+Sg+Px3Sg: [omîkisasâkâs, omîkisasâkâsis]

  
  Noun - niska - ok : # -m animate noun, Canada goose, acc. Wolvengrey
     niska+N+AN+Sg: niska
     niska+N+AN+Pl: niskak
     niska+N+AN+Loc: niskihk
     niska+N+AN+Der/Dim+N+AN+Sg: niskisis # also niskisis
     niska+N+AN+Der/Dim+N+AN+Pl: niskisisak # also niskisisak
     niska+N+AN+Der/Dim+N+AN+Loc: niskisisihk

     niska+N+AN+Sg+Px1Sg: niniskim
     niska+N+AN+Sg+Px2Sg: kiniskim
     niska+N+AN+Sg+Px3Sg+Obv: oniskima
     niska+N+AN+Sg+Px4Sg+Obv: oniskimiyiwa
     niska+N+AN+Sg+Px1Pl: niniskiminân
     niska+N+AN+Sg+Px12Pl: kiniskiminaw
     niska+N+AN+Sg+Px2Pl: kiniskimiwâw
     niska+N+AN+Sg+Px3Pl+Obv: oniskimiwâwa
     niska+N+AN+Sg+Px4Pl+Obv: oniskimiyiwa

     niska+N+AN+Pl+Px1Sg: niniskimak
     niska+N+AN+Pl+Px2Sg: kiniskimak
     niska+N+AN+Pl+Px3Sg+Obv: oniskima
     niska+N+AN+Pl+Px4Sg+Obv: oniskimiyiwa
     niska+N+AN+Pl+Px1Pl: niniskiminânak
     niska+N+AN+Pl+Px12Pl: kiniskiminawak
     niska+N+AN+Pl+Px2Pl: kiniskimiwâwak
     niska+N+AN+Pl+Px3Pl+Obv: oniskimiwâwa
     niska+N+AN+Pl+Px4Pl+Obv: oniskimiyiwa

     niska+N+AN+Der/Dim+N+AN+Sg+Px1Sg: niniskimisis
     niska+N+AN+Der/Dim+N+AN+Sg+Px2Sg: kiniskimisis
     niska+N+AN+Der/Dim+N+AN+Sg+Px3Sg+Obv: oniskimisisa
     niska+N+AN+Der/Dim+N+AN+Sg+Px4Sg+Obv: oniskimisisiyiwa
     niska+N+AN+Der/Dim+N+AN+Sg+Px1Pl: niniskimisisinân
     niska+N+AN+Der/Dim+N+AN+Sg+Px12Pl: kiniskimisisinaw
     niska+N+AN+Der/Dim+N+AN+Sg+Px2Pl: kiniskimisisiwâw
     niska+N+AN+Der/Dim+N+AN+Sg+Px3Pl+Obv: oniskimisisiwâwa
     niska+N+AN+Der/Dim+N+AN+Sg+Px4Pl+Obv: oniskimisisiyiwa
 
     niska+N+AN+Der/Dim+N+AN+Pl+Px1Sg: niniskimisisak
     niska+N+AN+Der/Dim+N+AN+Pl+Px2Sg: kiniskimisisak
     niska+N+AN+Der/Dim+N+AN+Pl+Px3Sg+Obv: oniskimisisa
     niska+N+AN+Der/Dim+N+AN+Pl+Px4Sg+Obv: oniskimisisiyiwa
     niska+N+AN+Der/Dim+N+AN+Pl+Px1Pl: niniskimisisinânak
     niska+N+AN+Der/Dim+N+AN+Pl+Px12Pl: kiniskimisisinawak
     niska+N+AN+Der/Dim+N+AN+Pl+Px2Pl: kiniskimisisiwâwak
     niska+N+AN+Der/Dim+N+AN+Pl+Px3Pl+Obv: oniskimisisiwâwa
     niska+N+AN+Der/Dim+N+AN+Pl+Px4Pl+Obv: oniskimisisiyiwa
     

  
  Noun - ôsi - ok : # -m animate noun
     ôsi+N+IN+Sg: ôsi
     ôsi+N+IN+Pl: ôsa
     ôsi+N+IN+Loc: ôsihk
     ôsi+N+IN+Der/Dim+N+IN+Sg: ôcisis
     ôsi+N+IN+Der/Dim+N+IN+Pl: ôcisisa
     ôsi+N+IN+Der/Dim+N+IN+Loc: ôcisisihk

     ôsi+N+IN+Sg+Px1Sg: nitôt
     ôsi+N+IN+Sg+Px2Sg: kitôt
     ôsi+N+IN+Sg+Px3Sg: otôt
     ôsi+N+IN+Sg+Px4Sg: otôtiyiw
     ôsi+N+IN+Sg+Px1Pl: nitôtinân
     ôsi+N+IN+Sg+Px12Pl: kitôtinaw
     ôsi+N+IN+Sg+Px2Pl: kitôtiwâw
     ôsi+N+IN+Sg+Px3Pl: otôtiwâw
     ôsi+N+IN+Sg+Px4Pl: otôtiyiw

     ôsi+N+IN+Pl+Px1Sg: nitôta
     ôsi+N+IN+Pl+Px2Sg: kitôta
     ôsi+N+IN+Pl+Px3Sg: otôta
     ôsi+N+IN+Pl+Px4Sg: otôtiyiwa
     ôsi+N+IN+Pl+Px1Pl: nitôtinâna
     ôsi+N+IN+Pl+Px12Pl: kitôtinawa
     ôsi+N+IN+Pl+Px2Pl: kitôtiwâwa
     ôsi+N+IN+Pl+Px3Pl: otôtiwâwa
     ôsi+N+IN+Pl+Px4Pl: otôtiyiwa

     ôsi+N+IN+Der/Dim+N+IN+Sg+Px1Sg: nicôcisis
     ôsi+N+IN+Der/Dim+N+IN+Sg+Px2Sg: kicôcisis
     ôsi+N+IN+Der/Dim+N+IN+Sg+Px3Sg: ocôcisis
     ôsi+N+IN+Der/Dim+N+IN+Sg+Px4Sg: ocôcisisiyiw
     ôsi+N+IN+Der/Dim+N+IN+Sg+Px1Pl: nicôcisisinân
     ôsi+N+IN+Der/Dim+N+IN+Sg+Px12Pl: kicôcisisinaw
     ôsi+N+IN+Der/Dim+N+IN+Sg+Px2Pl: kicôcisisiwâw
     ôsi+N+IN+Der/Dim+N+IN+Sg+Px3Pl: ocôcisisiwâw
     ôsi+N+IN+Der/Dim+N+IN+Sg+Px4Pl: ocôcisisiyiw

     ôsi+N+IN+Der/Dim+N+IN+Pl+Px1Sg: nicôcisisa
     ôsi+N+IN+Der/Dim+N+IN+Pl+Px2Sg: kicôcisisa
     ôsi+N+IN+Der/Dim+N+IN+Pl+Px3Sg: ocôcisisa
     ôsi+N+IN+Der/Dim+N+IN+Pl+Px4Sg: ocôcisisiyiwa
     ôsi+N+IN+Der/Dim+N+IN+Pl+Px1Pl: nicôcisisinâna
     ôsi+N+IN+Der/Dim+N+IN+Pl+Px12Pl: kicôcisisinawa
     ôsi+N+IN+Der/Dim+N+IN+Pl+Px2Pl: kicôcisisiwâwa
     ôsi+N+IN+Der/Dim+N+IN+Pl+Px3Pl: ocôcisisiwâwa
     ôsi+N+IN+Der/Dim+N+IN+Pl+Px4Pl: ocôcisisiyiwa

     ôsi+N+IN+Px1Sg+Loc: nitôtihk
     ôsi+N+IN+Px2Sg+Loc: kitôtihk
     ôsi+N+IN+Px3Sg+Loc: otôtihk
     ôsi+N+IN+Px4Sg+Loc: otôtiyihk
     ôsi+N+IN+Px1Pl+Loc: nitôtinâhk
     ôsi+N+IN+Px12Pl+Loc: kitôtinâhk
     ôsi+N+IN+Px2Pl+Loc: kitôtiwâhk
     ôsi+N+IN+Px3Pl+Loc: otôtiwâhk
     ôsi+N+IN+Px4Pl+Loc: otôtiyihk

     ôsi+N+IN+Der/Dim+N+IN+Px1Sg+Loc: nicôcisisihk
     ôsi+N+IN+Der/Dim+N+IN+Px2Sg+Loc: kicôcisisihk
     ôsi+N+IN+Der/Dim+N+IN+Px3Sg+Loc: ocôcisisihk
     ôsi+N+IN+Der/Dim+N+IN+Px4Sg+Loc: ocôcisisiyihk
     ôsi+N+IN+Der/Dim+N+IN+Px1Pl+Loc: nicôcisisinâhk
     ôsi+N+IN+Der/Dim+N+IN+Px12Pl+Loc: kicôcisisinâhk
     ôsi+N+IN+Der/Dim+N+IN+Px2Pl+Loc: kicôcisisiwâhk
     ôsi+N+IN+Der/Dim+N+IN+Px3Pl+Loc: ocôcisisiwâhk
     ôsi+N+IN+Der/Dim+N+IN+Px4Pl+Loc: ocôcisisiyihk


  
  Noun - oskasâkay - ok : # -m inanimate noun, new coat, Wolvengrey
     oskasâkay+N+IN+Sg: oskasâkay
     oskasâkay+N+IN+Sg+Px1Sg: nitoskasâkay
     oskasâkay+N+IN+Sg+Px2Sg: kitoskasâkay
     oskasâkay+N+IN+Sg+Px1Pl: nitoskasâkânân
     oskasâkay+N+IN+Sg+Px12Pl: kitoskasâkânaw
     oskasâkay+N+IN+Sg+Px2Pl: kitoskasâkâwâw
     oskasâkay+N+IN+Sg+Px3Sg: otoskasâkay
     oskasâkay+N+IN+Sg+Px3Pl: otoskasâkâwâw
     oskasâkay+N+IN+Sg+Px4Pl: otoskasâkâyiw
     oskasâkay+N+IN+Pl: oskasâkaya
     
     oskasâkay+N+IN+Pl+Px1Sg: nitoskasâkaya
     oskasâkay+N+IN+Pl+Px2Sg: kitoskasâkaya
     oskasâkay+N+IN+Pl+Px1Pl: nitoskasâkânâna
     oskasâkay+N+IN+Pl+Px12Pl: kitoskasâkânawa
     oskasâkay+N+IN+Pl+Px2Pl: kitoskasâkâwâwa
     oskasâkay+N+IN+Pl+Px3Sg: otoskasâkaya
     oskasâkay+N+IN+Pl+Px3Pl: otoskasâkâwâwa
     oskasâkay+N+IN+Pl+Px4Pl: otoskasâkâyiwa
     
     oskasâkay+N+IN+Loc: oskasâkâhk
     oskasâkay+N+IN+Px1Sg+Loc: nitoskasâkâhk
     oskasâkay+N+IN+Px2Sg+Loc: kitoskasâkâhk
     oskasâkay+N+IN+Px1Pl+Loc: nitoskasâkânâhk
     oskasâkay+N+IN+Px12Pl+Loc: kitoskasâkânâhk
     oskasâkay+N+IN+Px2Pl+Loc: kitoskasâkâwâhk
     oskasâkay+N+IN+Px3Sg+Loc: otoskasâkâhk
     oskasâkay+N+IN+Px3Pl+Loc: otoskasâkâwâhk
     oskasâkay+N+IN+Px4Pl+Loc: otoskasâkâyihk
     
     oskasâkay+N+IN+Der/Dim+N+IN+Sg: [oskasâkâs, oskasâkâsis]
     oskasâkay+N+IN+Der/Dim+N+IN+Pl: [oskasâkâsa, oskasâkâsisa]
     oskasâkay+N+IN+Der/Dim+N+IN+Loc: [oskasâkâsihk, oskasâkâsisihk]
     oskasâkay+N+IN+Der/Dim+N+IN+Sg+Px1Sg: [nicoskasâkâs, nicoskasâkâsis]
     oskasâkay+N+IN+Der/Dim+N+IN+Sg+Px2Sg: [kicoskasâkâs, kicoskasâkâsis]
     oskasâkay+N+IN+Der/Dim+N+IN+Sg+Px3Sg: [ocoskasâkâs, ocoskasâkâsis]
     oskasâkay+N+IN+Der/Dim+N+IN+Sg+Px4Sg: [ocoskasâkâsiyiw, ocoskasâkâsisiyiw]

  
  Noun - oskây - ok : # -m inanimate noun, new thing, Wolvengrey
     oskâyi+N+IN+Sg: oskâyi
     oskâyi+N+IN+Sg+Px1Sg: nitôskâyim
     oskâyi+N+IN+Sg+Px2Sg: kitôskâyim
     oskâyi+N+IN+Sg+Px1Pl: nitôskâyiminân
     oskâyi+N+IN+Sg+Px12Pl: kitôskâyiminaw
     oskâyi+N+IN+Sg+Px2Pl: kitôskâyimiwâw
     oskâyi+N+IN+Sg+Px3Sg: otôskâyim
     oskâyi+N+IN+Sg+Px3Pl: otôskâyimiwâw
     oskâyi+N+IN+Sg+Px4Pl: otôskâyimiyiw
     
     oskâyi+N+IN+Pl: oskâya
     oskâyi+N+IN+Pl+Px1Sg: nitôskâyima
     oskâyi+N+IN+Pl+Px2Sg: kitôskâyima
     oskâyi+N+IN+Pl+Px1Pl: nitôskâyiminâna
     oskâyi+N+IN+Pl+Px12Pl: kitôskâyiminawa
     oskâyi+N+IN+Pl+Px2Pl: kitôskâyimiwâwa
     oskâyi+N+IN+Pl+Px3Sg: otôskâyima
     oskâyi+N+IN+Pl+Px3Pl: otôskâyimiwâwa
     oskâyi+N+IN+Pl+Px4Pl: otôskâyimiyiwa
     
     oskâyi+N+IN+Loc: oskâyihk
     oskâyi+N+IN+Px1Sg+Loc: nitôskâyimihk
     oskâyi+N+IN+Px2Sg+Loc: kitôskâyimihk
     oskâyi+N+IN+Px1Pl+Loc: nitôskâyiminâhk
     oskâyi+N+IN+Px12Pl+Loc: kitôskâyiminâhk
     oskâyi+N+IN+Px2Pl+Loc: kitôskâyimiwâhk
     oskâyi+N+IN+Px3Sg+Loc: otôskâyimihk
     oskâyi+N+IN+Px3Pl+Loc: otôskâyimiwâhk
     oskâyi+N+IN+Px4Pl+Loc: otôskâyimiyihk
     
     oskâyi+N+IN+Der/Dim+N+IN+Sg: oskâyis
     oskâyi+N+IN+Der/Dim+N+IN+Pl: oskâyisak
     oskâyi+N+IN+Der/Dim+N+IN+Loc: oskâyisihk
     oskâyi+N+IN+Der/Dim+N+IN+Sg+Px1Sg: nicôskâyimis
     oskâyi+N+IN+Der/Dim+N+IN+Sg+Px2Sg: kicôskâyimis
     oskâyi+N+IN+Der/Dim+N+IN+Sg+Px3Sg: ocôskâyimis
     oskâyi+N+IN+Der/Dim+N+IN+Sg+Px4Sg: ocôskâyimisiyiw

  
  Noun - pahkêkinw - ok : # -m inanimate noun, leather
     pahkêkin+N+IN+Sg: pahkêkin
     pahkêkin+N+IN+Sg+Px1Sg: nipahkêkin
     pahkêkin+N+IN+Sg+Px2Sg: kipahkêkin
     pahkêkin+N+IN+Sg+Px1Pl: nipahkêkinonân
     pahkêkin+N+IN+Sg+Px12Pl: kipahkêkinonaw
     pahkêkin+N+IN+Sg+Px2Pl: kipahkêkinowâw
     pahkêkin+N+IN+Sg+Px3Sg: opahkêkin
     pahkêkin+N+IN+Sg+Px3Pl: opahkêkinowâw
     pahkêkin+N+IN+Sg+Px4Pl: opahkêkinoyiw
     
     pahkêkin+N+IN+Pl: pahkêkinwa
     pahkêkin+N+IN+Pl+Px1Sg: nipahkêkinwa
     pahkêkin+N+IN+Pl+Px2Sg: kipahkêkinwa
     pahkêkin+N+IN+Pl+Px1Pl: nipahkêkinonâna
     pahkêkin+N+IN+Pl+Px12Pl: kipahkêkinonawa
     pahkêkin+N+IN+Pl+Px2Pl: kipahkêkinowâwa
     pahkêkin+N+IN+Pl+Px3Sg: opahkêkinwa
     pahkêkin+N+IN+Pl+Px3Pl: opahkêkinowâwa
     pahkêkin+N+IN+Pl+Px4Pl: opahkêkinoyiwa
     
     pahkêkin+N+IN+Loc: pahkêkinohk
     pahkêkin+N+IN+Px1Sg+Loc: nipahkêkinohk
     pahkêkin+N+IN+Px2Sg+Loc: kipahkêkinohk
     pahkêkin+N+IN+Px1Pl+Loc: nipahkêkinonâhk
     pahkêkin+N+IN+Px12Pl+Loc: kipahkêkinonâhk
     pahkêkin+N+IN+Px2Pl+Loc: kipahkêkinowâhk
     pahkêkin+N+IN+Px3Sg+Loc: opahkêkinohk
     pahkêkin+N+IN+Px3Pl+Loc: opahkêkinowâhk
     pahkêkin+N+IN+Px4Pl+Loc: opahkêkinoyihk
     
     pahkêkin+N+IN+Der/Dim+N+IN+Sg: [pahkêkinos, pahkêkinosis]
     pahkêkin+N+IN+Der/Dim+N+IN+Pl: [pahkêkinosa, pahkêkinosisa]
     pahkêkin+N+IN+Der/Dim+N+IN+Loc: [pahkêkinosihk, pahkêkinosisihk]
     pahkêkin+N+IN+Der/Dim+N+IN+Sg+Px1Sg: [nipahkêkinos, nipahkêkinosis]
     pahkêkin+N+IN+Der/Dim+N+IN+Sg+Px2Sg: [kipahkêkinos, kipahkêkinosis]
     pahkêkin+N+IN+Der/Dim+N+IN+Sg+Px3Sg: [opahkêkinos, opahkêkinosis]
     pahkêkin+N+IN+Der/Dim+N+IN+Sg+Px4Sg: [opahkêkinosiyiw, opahkêkinosisiyiw]

  
  Noun - pahkwêsikan - ok : # -m animate noun, bannock, Grammar guide p. 27
     
     pahkwêsikan+N+AN+Sg: pahkwêsikan
     pahkwêsikan+N+AN+Pl: pahkwêsikanak
     pahkwêsikan+N+AN+Loc: pahkwêsikanihk
     pahkwêsikan+N+AN+Obv: pahkwêsikana
     pahkwêsikan+N+AN+Der/Dim+N+AN+Sg: [pahkwêsikanis, pahkwêsikanisis]
     pahkwêsikan+N+AN+Der/Dim+N+AN+Pl: [pahkwêsikanisak, pahkwêsikanisisak]
     pahkwêsikan+N+AN+Der/Dim+N+AN+Loc: [pahkwêsikanisihk, pahkwêsikanisisihk]

     pahkwêsikan+N+AN+Sg+Px1Sg: nipahkwêsikanim
     pahkwêsikan+N+AN+Sg+Px2Sg: kipahkwêsikanim
     pahkwêsikan+N+AN+Sg+Px3Sg+Obv: opahkwêsikanima
     pahkwêsikan+N+AN+Sg+Px4Sg+Obv: opahkwêsikanimiyiwa
     pahkwêsikan+N+AN+Sg+Px1Pl: nipahkwêsikaniminân
     pahkwêsikan+N+AN+Sg+Px12Pl: kipahkwêsikaniminaw
     pahkwêsikan+N+AN+Sg+Px2Pl: kipahkwêsikanimiwâw
     pahkwêsikan+N+AN+Sg+Px3Pl+Obv: opahkwêsikanimiwâwa
     pahkwêsikan+N+AN+Sg+Px4Pl+Obv: opahkwêsikanimiyiwa

     pahkwêsikan+N+AN+Pl+Px1Sg: nipahkwêsikanimak
     pahkwêsikan+N+AN+Pl+Px2Sg: kipahkwêsikanimak
     pahkwêsikan+N+AN+Pl+Px3Sg+Obv: opahkwêsikanima
     pahkwêsikan+N+AN+Pl+Px4Sg+Obv: opahkwêsikanimiyiwa
     pahkwêsikan+N+AN+Pl+Px1Pl: nipahkwêsikaniminânak
     pahkwêsikan+N+AN+Pl+Px12Pl: kipahkwêsikaniminawak
     pahkwêsikan+N+AN+Pl+Px2Pl: kipahkwêsikanimiwâwak
     pahkwêsikan+N+AN+Pl+Px3Pl+Obv: opahkwêsikanimiwâwa
     pahkwêsikan+N+AN+Pl+Px4Pl+Obv: opahkwêsikanimiyiwa

     pahkwêsikan+N+AN+Der/Dim+N+AN+Sg+Px1Sg: nipahkwêsikanimis
     pahkwêsikan+N+AN+Der/Dim+N+AN+Sg+Px2Sg: kipahkwêsikanimis
     pahkwêsikan+N+AN+Der/Dim+N+AN+Sg+Px3Sg+Obv: opahkwêsikanimisa
     pahkwêsikan+N+AN+Der/Dim+N+AN+Sg+Px4Sg+Obv: opahkwêsikanimisiyiwa
     pahkwêsikan+N+AN+Der/Dim+N+AN+Sg+Px1Pl: nipahkwêsikanimisinân
     pahkwêsikan+N+AN+Der/Dim+N+AN+Sg+Px12Pl: kipahkwêsikanimisinaw
     pahkwêsikan+N+AN+Der/Dim+N+AN+Sg+Px2Pl: kipahkwêsikanimisiwâw
     pahkwêsikan+N+AN+Der/Dim+N+AN+Sg+Px3Pl+Obv: opahkwêsikanimisiwâwa
     pahkwêsikan+N+AN+Der/Dim+N+AN+Sg+Px4Pl+Obv: opahkwêsikanimisiyiwa

     pahkwêsikan+N+AN+Der/Dim+N+AN+Pl+Px1Sg: nipahkwêsikanimisak
     pahkwêsikan+N+AN+Der/Dim+N+AN+Pl+Px2Sg: kipahkwêsikanimisak
     pahkwêsikan+N+AN+Der/Dim+N+AN+Pl+Px3Sg+Obv: opahkwêsikanimisa
     pahkwêsikan+N+AN+Der/Dim+N+AN+Pl+Px4Sg+Obv: opahkwêsikanimisiyiwa
     pahkwêsikan+N+AN+Der/Dim+N+AN+Pl+Px1Pl: nipahkwêsikanimisinânak
     pahkwêsikan+N+AN+Der/Dim+N+AN+Pl+Px12Pl: kipahkwêsikanimisinawak
     pahkwêsikan+N+AN+Der/Dim+N+AN+Pl+Px2Pl: kipahkwêsikanimisiwâwak
     pahkwêsikan+N+AN+Der/Dim+N+AN+Pl+Px3Pl+Obv: opahkwêsikanimisiwâwa
     pahkwêsikan+N+AN+Der/Dim+N+AN+Pl+Px4Pl+Obv: opahkwêsikanimisiyiwa

     pahkwêsikan+N+AN+Px1Sg+Loc: nipahkwêsikanimihk
     pahkwêsikan+N+AN+Px2Sg+Loc: kipahkwêsikanimihk
     pahkwêsikan+N+AN+Px3Sg+Loc: opahkwêsikanimihk
     pahkwêsikan+N+AN+Px4Sg+Loc: opahkwêsikanimiyihk
     pahkwêsikan+N+AN+Px1Pl+Loc: nipahkwêsikaniminâhk
     pahkwêsikan+N+AN+Px12Pl+Loc: kipahkwêsikaniminâhk
     pahkwêsikan+N+AN+Px2Pl+Loc: kipahkwêsikanimiwâhk
     pahkwêsikan+N+AN+Px3Pl+Loc: opahkwêsikanimiwâhk
     pahkwêsikan+N+AN+Px4Pl+Loc: opahkwêsikanimiyihk

     pahkwêsikan+N+AN+Der/Dim+N+AN+Px1Sg+Loc: nipahkwêsikanimisihk
     pahkwêsikan+N+AN+Der/Dim+N+AN+Px2Sg+Loc: kipahkwêsikanimisihk
     pahkwêsikan+N+AN+Der/Dim+N+AN+Px3Sg+Loc: opahkwêsikanimisihk
     pahkwêsikan+N+AN+Der/Dim+N+AN+Px4Sg+Loc: opahkwêsikanimisiyihk
     pahkwêsikan+N+AN+Der/Dim+N+AN+Px1Pl+Loc: nipahkwêsikanimisinâhk
     pahkwêsikan+N+AN+Der/Dim+N+AN+Px12Pl+Loc: kipahkwêsikanimisinâhk
     pahkwêsikan+N+AN+Der/Dim+N+AN+Px2Pl+Loc: kipahkwêsikanimisiwâhk
     pahkwêsikan+N+AN+Der/Dim+N+AN+Px3Pl+Loc: opahkwêsikanimisiwâhk
     pahkwêsikan+N+AN+Der/Dim+N+AN+Px4Pl+Loc: opahkwêsikanimisiyihk

  
  Noun - wâhkw - ok : # -m animate noun, roe
     wâhkwa+N+AN+Sg: wâhkwa
     wâhkwa+N+AN+Sg+Px1Sg: niwâhkom
     wâhkwa+N+AN+Sg+Px2Sg: kiwâhkom
     wâhkwa+N+AN+Sg+Px3Sg+Obv: owâhkoma
     wâhkwa+N+AN+Sg+Px4Sg+Obv: owâhkomiyiwa
     wâhkwa+N+AN+Sg+Px1Pl: niwâhkominân
     wâhkwa+N+AN+Sg+Px12Pl: kiwâhkominaw
     wâhkwa+N+AN+Sg+Px2Pl: kiwâhkomiwâw
     wâhkwa+N+AN+Sg+Px3Pl+Obv: owâhkomiwâwa
     wâhkwa+N+AN+Sg+Px4Pl+Obv: owâhkomiyiwa

     wâhkwa+N+AN+Pl: wâhkwak
     wâhkwa+N+AN+Pl+Px1Sg: niwâhkomak
     wâhkwa+N+AN+Pl+Px2Sg: kiwâhkomak
     wâhkwa+N+AN+Pl+Px3Sg+Obv: owâhkoma
     wâhkwa+N+AN+Pl+Px4Sg+Obv: owâhkomiyiwa
     wâhkwa+N+AN+Pl+Px1Pl: niwâhkominânak
     wâhkwa+N+AN+Pl+Px12Pl: kiwâhkominawak
     wâhkwa+N+AN+Pl+Px2Pl: kiwâhkomiwâwak
     wâhkwa+N+AN+Pl+Px3Pl+Obv: owâhkomiwâwa
     wâhkwa+N+AN+Pl+Px4Pl+Obv: owâhkomiyiwa

     wâhkwa+N+AN+Sg+Obv: wâhkwa
     wâhkwa+N+AN+Loc: wâhkohk
     wâhkwa+N+AN+Px1Sg+Loc: niwâhkomihk
     wâhkwa+N+AN+Px2Sg+Loc: kiwâhkomihk
     wâhkwa+N+AN+Px3Sg+Loc: owâhkomihk
     wâhkwa+N+AN+Px4Sg+Loc: owâhkomiyihk
     wâhkwa+N+AN+Px1Pl+Loc: niwâhkominâhk
     wâhkwa+N+AN+Px12Pl+Loc: kiwâhkominâhk
     wâhkwa+N+AN+Px2Pl+Loc: kiwâhkomiwâhk
     wâhkwa+N+AN+Px3Pl+Loc: owâhkomiwâhk
     wâhkwa+N+AN+Px4Pl+Loc: owâhkomiyihk

     wâhkwa+N+AN+Der/Dim+N+AN+Sg: wâhkosis
     wâhkwa+N+AN+Der/Dim+N+AN+Pl: wâhkosisak

  
  Noun - wâwi - ok : # -m inanimate noun with poss element, egg
     wâwi+N+IN+Sg: wâwi
     wâwi+N+IN+Pl: wâwa
     wâwi+N+IN+Loc: wâwihk
     wâwi+N+IN+Der/Dim+N+IN+Sg: wâwis
     wâwi+N+IN+Der/Dim+N+IN+Pl: wâwisak
     wâwi+N+IN+Der/Dim+N+IN+Loc: wâwisihk
     
     wâwi+N+IN+Sg+Px1Sg: niwâwim
     wâwi+N+IN+Sg+Px2Sg: kiwâwim
     wâwi+N+IN+Sg+Px3Sg: owâwim
     wâwi+N+IN+Sg+Px4Sg: owâwimiyiw
     wâwi+N+IN+Sg+Px1Pl: niwâwiminân
     wâwi+N+IN+Sg+Px12Pl: kiwâwiminaw
     wâwi+N+IN+Sg+Px2Pl: kiwâwimiwâw
     wâwi+N+IN+Sg+Px3Pl: owâwimiwâw
     wâwi+N+IN+Sg+Px4Pl: owâwimiyiw
     
     wâwi+N+IN+Pl+Px1Sg: niwâwima
     wâwi+N+IN+Pl+Px2Sg: kiwâwima
     wâwi+N+IN+Pl+Px3Sg: owâwima
     wâwi+N+IN+Pl+Px4Sg: owâwimiyiwa
     wâwi+N+IN+Pl+Px1Pl: niwâwiminâna
     wâwi+N+IN+Pl+Px12Pl: kiwâwiminawa
     wâwi+N+IN+Pl+Px2Pl: kiwâwimiwâwa
     wâwi+N+IN+Pl+Px3Pl: owâwimiwâwa
     wâwi+N+IN+Pl+Px4Pl: owâwimiyiwa
     
     wâwi+N+IN+Der/Dim+N+IN+Sg+Px1Sg: niwâwimis
     wâwi+N+IN+Der/Dim+N+IN+Sg+Px2Sg: kiwâwimis
     wâwi+N+IN+Der/Dim+N+IN+Sg+Px3Sg: owâwimis
     wâwi+N+IN+Der/Dim+N+IN+Sg+Px4Sg: owâwimisiyiw
     wâwi+N+IN+Der/Dim+N+IN+Sg+Px1Pl: niwâwimisinân
     wâwi+N+IN+Der/Dim+N+IN+Sg+Px12Pl: kiwâwimisinaw
     wâwi+N+IN+Der/Dim+N+IN+Sg+Px2Pl: kiwâwimisiwâw
     wâwi+N+IN+Der/Dim+N+IN+Sg+Px3Pl: owâwimisiwâw
     wâwi+N+IN+Der/Dim+N+IN+Sg+Px4Pl: owâwimisiyiw
     
     wâwi+N+IN+Der/Dim+N+IN+Pl+Px1Sg: niwâwimisa
     wâwi+N+IN+Der/Dim+N+IN+Pl+Px2Sg: kiwâwimisa
     wâwi+N+IN+Der/Dim+N+IN+Pl+Px3Sg: owâwimisa
     wâwi+N+IN+Der/Dim+N+IN+Pl+Px4Sg: owâwimisiyiwa
     wâwi+N+IN+Der/Dim+N+IN+Pl+Px1Pl: niwâwimisinâna
     wâwi+N+IN+Der/Dim+N+IN+Pl+Px12Pl: kiwâwimisinawa
     wâwi+N+IN+Der/Dim+N+IN+Pl+Px2Pl: kiwâwimisiwâwa
     wâwi+N+IN+Der/Dim+N+IN+Pl+Px3Pl: owâwimisiwâwa
     wâwi+N+IN+Der/Dim+N+IN+Pl+Px4Pl: owâwimisiyiwa
     
     wâwi+N+IN+Px1Sg+Loc: niwâwimihk
     wâwi+N+IN+Px2Sg+Loc: kiwâwimihk
     wâwi+N+IN+Px3Sg+Loc: owâwimihk
     wâwi+N+IN+Px4Sg+Loc: owâwimiyihk
     wâwi+N+IN+Px1Pl+Loc: niwâwiminâhk
     wâwi+N+IN+Px12Pl+Loc: kiwâwiminâhk
     wâwi+N+IN+Px2Pl+Loc: kiwâwimiwâhk
     wâwi+N+IN+Px3Pl+Loc: owâwimiwâhk
     wâwi+N+IN+Px4Pl+Loc: owâwimiyihk

     wâwi+N+IN+Der/Dim+N+IN+Px1Sg+Loc: niwâwimisihk
     wâwi+N+IN+Der/Dim+N+IN+Px2Sg+Loc: kiwâwimisihk
     wâwi+N+IN+Der/Dim+N+IN+Px3Sg+Loc: owâwimisihk
     wâwi+N+IN+Der/Dim+N+IN+Px4Sg+Loc: owâwimisiyihk
     wâwi+N+IN+Der/Dim+N+IN+Px1Pl+Loc: niwâwimisinâhk
     wâwi+N+IN+Der/Dim+N+IN+Px12Pl+Loc: kiwâwimisinâhk
     wâwi+N+IN+Der/Dim+N+IN+Px2Pl+Loc: kiwâwimisiwâhk
     wâwi+N+IN+Der/Dim+N+IN+Px3Pl+Loc: owâwimisiwâhk
     wâwi+N+IN+Der/Dim+N+IN+Px4Pl+Loc: owâwimisiyihk
